【裁判字號】    93,訴,2734
【裁判日期】    950113
【裁判案由】    毒品危害防制條例等
【裁判全文】
臺灣高雄地方法院刑事判決              93年度訴字第2734號
公  訴  人  臺灣高雄地方法院檢察署檢察官
被      告  丙○○
                    （現另案於臺灣高雄監獄執行中）
指定辯護人  本院公設辯護人蘇鴻吉
上列被告因毒品危害防制條例等案件，經檢察官提起公訴（93年
度偵字第14076 號），本院判決如下：
    主  文
丙○○連續轉讓第二級毒品，處有期徒刑捌月。又共同運輸第二
級毒品，處有期徒刑捌年；扣案之甲基安非他命貳包（驗後合計
淨重玖佰柒拾點柒公克，空包裝重肆拾捌點玖柒公克），沒收
銷燬之。又行使偽造私文書，足以生損害於公眾及他人，處有期
徒刑月；租賃契約書上偽造「李世明」之署押肆枚、指印捌枚
，沒收。又共同偽造公印文，處有期徒刑肆月；扣案之偽造「洪
國雄」國民身分證、駕駛執照各壹張，沒收。應執行有期徒刑玖
年壹月；扣案之甲基安非他命貳包（驗後合計淨重玖佰柒拾點
柒公克，空包裝重肆拾捌點玖柒公克），沒收銷燬之；扣案之偽
造「洪國雄」國民身分證、駕駛執照各壹張、及租賃契約書上偽
造「李世明」之署押肆枚、指印捌枚，均沒收。
    事  實
一、
(一)、緣丙○○前因案假釋撤銷通緝中，為逃避追緝，先於民國93
    年3 月間某日，由丙○○以新臺幣（下同）5,000 元之代價
    ，在高雄市○○路與林森路口，向不詳姓名年籍綽號「安哥
    」之成年人購入於不詳時、地，以不詳方法取得之「李世明
    」國民身分證1 張後，丙○○即在不詳時、地將自己之照片
    張貼於上開國民身分證上，予以影印留存該變造之國民身分
    證後，即將上開其購入之國民身分證丟棄；並基於行使變造
    國民身分證、行使偽造私文書之犯意，於93年3 月間，在不
    詳地點，以「李世明」名義與不知情之高玉娟簽訂「高雄縣
    鳳山市○○○路579 巷9 之1 號1 樓」之房屋租賃契約（1
    式2 份，由承租人及出租人各持1 份），並在承租人欄及立
    契約人欄偽簽「李世明」之署押各1 枚、捺指印各1 枚，並
    於租賃契約條件第1 條、第17條備註欄處捺指印2 枚（因為
    1 式2 份，故共計有署押4 枚、指印8 枚），併同前開變造
    之「李世明」國民身分證影本1 紙附於契約書持向出租人高
    玉娟行使，足以生損害於高玉娟對於租賃對象、內政部對於
    國民身分證管理之正確性及李世明本人。
(二)、丙○○復另行起意，與「安哥」基於偽造國民身分證、駕駛
    執照特種文書及公印文之犯意聯絡，於93年6 月間某日，丙
    ○○另以5,000 元代價，在高雄市○○路與林森路口交付自
    己相片2 張予「安哥」，由「安哥」在不詳時、地，偽造「
    內政部印」之公印文並套印偽造之國民身分證印刷版式後，
    再將丙○○照片黏貼其上，接續完成「洪國雄」名義之偽造
    國民身分證及駕駛執照各1 張，於93年7 月13日查獲前2 、
    3 日，在高雄市○○路與林森路口交付偽造「洪國雄」之國
    民身分證及駕駛執照予丙○○，足以生損害於內政部與戶政
    機關對戶政管理、監理機關對駕駛人管理之正確性及洪國雄
    等人。
二、丙○○明知甲基安非他命業經公告列為毒品危害防制條例第
    2 條第2 項第2 款之第二級毒品，不得非法轉讓、持有、運
    輸，竟基於轉讓第二級毒品甲基安非他命之概括犯意，連續
    於(一)、93年6 月初某日，在屏東縣某不詳處所；(二)、93年6
    月下旬某日，在高雄縣鳳山市○○○路579 巷9 之1 號丙○
    ○租屋處；2 次無償提供第二級毒品甲基安非他命各1 小包
    予成年之乙○○施用；(三)、93年7 月12日晚間8 時許，乙○
    ○打電話告知丙○○想施用第二級毒品甲基安非他命，丙○
    ○遂約乙○○於翌日（13日）至上址租屋處要轉讓第二級毒
    品甲基安非他命予乙○○，乙○○依約於93年7 月13日至上
    址租屋處後即自行取用1 小包（每包均不足0.1 公克，故未
    逾10公克）。
三、又丙○○與不詳姓名年籍綽號「李仔」之成年男子基於運輸
    第二級毒品甲基安非他命之犯意聯絡，由丙○○於93年7 月
    11日晚上某時許，在其上開租屋處，受綽號「李仔」之委託
    ，購買價值540, 000元之第二級毒品甲基安非他命，並收受
    其交付之現金54 0,000元後，遂於93年7 月12日下午5 時許
    至高雄市○○街附近，向姓名年籍不詳綽號「阿強」之成年
    人以540,000 元購入甲基安非他命2 包（驗後合計淨重973.
    7 公克，空包裝重48.97 公克），並置入2 個便當紙盒內欲
    運送至國道三號東山收費站交予「李仔」，丙○○則先以行
    動電話（未扣案）聯絡不知情之排班計程車司機陳俊銘前往
    高雄縣武營路與輜汽路加油站等候，旋於同日晚上9 時許，
    丙○○即攜帶上開裝有甲基安非他命之便當盒，搭乘陳俊銘
    所駕駛車牌號碼ＺＫ－600 號營業用自小客車自國道三號北
    上，途經國道三號善化收費站後，因接獲「李仔」之電話表
    示改在國道三號關廟交流道交付，丙○○遂向陳俊銘表示已
    經過頭，乃要求陳俊銘於國道三號善化交流道於同日晚上11
    時許，在國道三號關廟休息站中油加油站旁停車時，為警攔
    檢查獲，當場在車內扣得分裝於2 個便當紙盒內之第二級毒
    品2 小包（驗後合計淨重973.7 公克，空包裝重48.97 公克
    ），並經丙○○之同意，前往其位於上開高雄縣鳳山市○○
    ○路579 巷9 之1 號1 樓之租屋處，當場查獲在該處等候之
    乙○○，並扣得上開租賃契約影本、變造之「李世明」國民
    身分證影本、偽造之「洪國雄」國民身分證及駕駛執照正本
    各1 張，始知上情。
四、案經臺南縣政府警察局移送臺灣高雄地方法院檢察署檢察官
    偵查起訴。
    理  由
壹、證據能力部分：查證人乙○○、陳俊銘於警詢所為之陳述，
    雖屬被告以外之人在審判外之言詞陳述，然經被告、辯護人
    及檢察官於本院審理時均同意作為證據，本院審酌2 人言詞
    陳述作成當時之情況，核與被告供述之犯罪情節相符，認為
    適當，依刑事訴訟法第159 條之5 第1 項規定，認為有證據
    能力。又本件被告係因現行犯逮捕，依刑事訴訟法第130 條
    規定，司法警察自得逕行搜索其身體、隨身攜帶之物件，是
    被告身上所扣得之甲基安非他命2 包，自得為附帶搜索扣押
    之標的物，另被告攜帶警察前往住處搜索，依刑事訴訟法第
    131 條之1 之規定，經受搜索人出於自願性同意者，得不使
    用搜索票，是被告住處所扣得之偽造「洪國雄」國民身分證
    、駕駛執照及冒名「李世明」訂立之租賃契約及變造之國民
    身分證影本，亦為本件同意搜索之標的物，該等證據取得程
    序亦屬適法，而具證據能力，合先敘明。
貳、實體部分：
一、上揭犯罪事實一、二部分，業據被告丙○○於本院審理中均
    坦承不諱，且犯罪事實一之部分，有扣案之租賃契約影本、
    變造之「李世明」國民身分證影本、偽造之「洪國雄」國民
    身分證及駕駛執照正本在卷可稽，又「洪國雄」之國民身分
    證正面兩側梅花印明顯突起，且相片處鋼印「代號」模糊不
    易辨識，背面住址欄位「村里處」明顯錯誤（該轄正確應為
    埤北里，本件則載為椑北里），而國民身分證上「內政部印
    」、底紋圖案及印刷字跡均與樣張不相符，判係為偽造；另
    「洪國雄」駕駛執照上駕駛執照號碼與原照不同且缺1 碼，
    關防印型及字樣與監理站核發之駕駛執照不同，分別有高雄
    市左營區戶政事務所93年11月10日高市左戶字第0930008629
    號函、內政部警察署刑事警察局94年10月7 日刑鑑字第0940
    142953號函、交通部公路總局高雄區監理所屏東監理站93年
    11月5 日高監屏字第0930025624號函及附件資料在卷可按。
    而犯罪事實二部分，核與證人乙○○於偵查中之證述相符（
    見93年度偵字第14076 號偵查卷第47頁、62頁反面）。綜上
    足認，被告前揭自白與事實相符，應堪採為被告有罪之證據
    ，則被告上揭犯罪事實一、二之事實，均堪以認定。
二、上揭犯罪事實三部分，被告固不否認有向「阿強」購入甲基
    安非他命2 包，並欲前往國道三號與「李仔」會面之事實，
    惟矢口否認有何運輸毒品之犯行，辯稱：該甲基安非他命係
    與「李仔」共同向「阿強」購買，其中1 包要交給「李仔」
    ，另1 包本要供自己施用，後臨時起意想要與「李仔」交換
    第一級毒品海洛因才帶在身上云云。然查：
(一)、被告為警當場查獲之警詢時即稱：「（問：請詳述你載運毒
    品之詳情為何？作何用途？）我於93年7 月12日下午約17時
    …至武昌街附近向上手以新臺幣540,000 元購買約1 公斤安
    非他命，隨即搭乘車號ＺＫ－600 計程車準備前往北港交貨
    予買主，途經關廟休息站即為貴專案以現行犯逮捕，並在車
    上查獲毛重1 公斤安非他命毒品，該安非他命毒品係要拿給
    北港『李仔』，係渠委託我向貨主購買」（見警卷第2 頁）
    。嗣於第1 次偵訊中亦稱：「是『李仔』他叫我把貨1 公斤
    安非他命交過去給他，在關廟休息站，結果我去到那，就被
    抓了」（見上開偵查卷第50頁）。另於聲請羈押時亦供稱：
    「（問：安非他命是否要販賣的？）不是，那是一位綽號『
    北港李』的人要我幫他送到關廟休息站的加油站那裡，他說
    他會在那裡等我，等著要拿這些安非他命，所以我就幫他帶
    過去」、「我不知道要如何講。因為我只是幫人家送而已」
    等語（見聲羈卷第7 、8 頁）。依上開被告於警詢、偵查及
    本院羈押審理時，均明確供述扣案之2 包重約1 公斤甲基安
    非他命均係受「李仔」之託所購買，查獲時正攜帶該毒品前
    往約定地點交付，均未提及係與「李仔」共同出資購買，且
    從未提到分裝2 包有不同用途。
(二)、雖被告於檢察官第2 次偵訊及第1 次準備程序時改稱：要把
    甲基安非他命送過去關廟休息站跟「李仔」換500,000 的海
    洛因（見上開偵查卷第68頁、本院卷93年12月24日筆錄），
    及嗣後又改稱：伊與「李仔」共同購買甲基安非他命，1 包
    本來就是「李仔」的要交給他，另1 包要跟「李仔」換海洛
    因（見本院93年12月24日、94年9 月8 日、94年12月30日筆
    錄）。然查，衡諸常情，受人託送甲基安非他命與共同購買
    或欲以自己之毒品與他人交換之情節顯然不同，若確實有與
    「李仔」共同購買或欲與「李仔」交換第一級毒品海洛因，
    被告於警察或檢察官訊問時，應能意識到其不同而為陳述，
    豈會供述要把1 公斤的貨送給貨主等語。況被告若係與「李
    仔」共同出資購買扣案之2 包甲基安非他命，則僅需將其中
    1 包「李仔」所購買之甲基安非他命攜帶在身上前往關廟休
    息站交付，為何連同自己所購買之1 包甲基安非他命亦攜帶
    前往交貨地點，增加為警查獲之風險，顯與常理不符。又被
    告若係臨時起意要將其所有之1 包甲基安非他命與「李仔」
    交換海洛因，其所能換得之數量非微，豈有不事先約定，以
    免「李仔」臨時無法提供相當數量之海洛因，而陷自身於不
    利，再者，被告於運送途中曾與「李仔」互通電話，更改約
    定交付地點，被告卻又為何不告知「李仔」要交換海洛因之
    事；甚且，被告亦自稱其於車上有施用第二級毒品甲基安非
    他命1 次，且係自自己口袋另行拿出之甲基安非他命（見聲
    羈卷第7 頁），若當時其中查獲之1 包確實為被告所有，被
    告抽取1 些份量供自己施用1 次，對該包毒品之重量並不會
    有太大影響，何需另行攜帶1 小包供自己施用，故被告辯稱
    係與「李仔」共同購買，並要將自己的1 包與「李仔」交換
    海洛因等語，均與常情不符，應係事後發覺運輸毒品為重罪
    ，而改稱係自己所有之毒品以逃避較重罪責之卸責之詞，不
    足採信。
(三)、又被告於上開時、地呼叫計程車，搭乘計程車自國道三號北
    上，並中途更改交付地點之運輸第二級毒品甲基安非他命過
    程之事實，亦據證人即計程車司機陳俊銘於警詢、偵查及聲
    羈中證述明確（分別見警卷第7 頁、上開偵查卷第48頁、聲
    羈卷第9 頁），並有查獲之照片3 幀在卷可稽。而扣案之毒
    品2 包（驗後合計淨重973.7 公克，空包裝重48.97 公克）
    經送法務部調查局鑑定結果，確係第二級毒品甲基安非他命
    成分，此有該局93年8 月16日調科壹字第09362395250 號檢
    驗通知書1 紙附卷可佐，與被告於警、偵供述其受「李仔」
    之託，代購約1 公斤之甲基安非他命等情相符，業如前述，
    故被告與「李仔」共同運輸第二級毒品甲基安非他命之犯行
    明確，亦應依法論科。
三、
(一)、按將偽造證書複印或影印，與抄寫或打字不同，其於吾人實
    際生活上可替代原本使用，被認為具有與原本相同之信用性
    ，故被告將國民身分證予以影印後，將其上記載特定之記載
    事項變更，再加以影印之舉，因其餘部分均未更易，顯與無
    制作權人將原本竄改，作另1 表示其內容無異，自非另行偽
    造文書，應僅成立變造文書罪。而本件「安哥」交付予被告
    之「李世明」國民身分證1 張，並未扣案，且被告亦供稱其
    原本已滅失，惟其影本上所載「李世明」之年籍資料等均與
    「李世明」本人實際之年籍資料相同，此有本院依職權查詢
    之全戶戶籍資料查詢結果1 紙在卷可稽，又該扣案之「李世
    明」身分證影本1 紙，經送鑑結果，因無原本而無從鑑定，
    亦有前開內政部警政署刑事警察局鑑定書各1 份在卷可稽，
    而「李世明」國民身分證影本，既因原本未扣案而無從判定
    被告向「安哥」所購買者，係「偽造」或「變造」之國民身
    分證，然依上開被告供述其向「安哥」購買之經過，並參諸
    該身分證影本上「李世明」之年籍資料，與本院查詢之「李
    世明」相同，及依事實不明有利被告之原則，應認被告就上
    揭犯罪事實一、(一)部分，係將所購入之「李世明」國民身分
    證換貼自己照片後影印完成變造之「李世明」國民身分證特
    種文書，再持以與高玉娟簽訂租賃契約，核其所為犯罪事實
    一、(一)，係犯刑法第216 條、第212 條行使變造特種文書罪
    及同法第216 條、第210 條之行使偽造私文書罪。就「李世
    明」國民身分證影本部分，起訴與本院均認定係變造特種文
    書，已如前述，而公訴人補充理由書認係偽造特種文書，容
    有誤會，附予敘明。被告在租賃契約上偽簽「李世明」之署
    押4 枚、捺指印8 枚（共1 式2 份），因係偽造私文書之部
    分行為，不另論罪。被告偽造私文書、變造國民身分證後持
    以行使，其偽造私文書及變造國民身分證之低度行為應為行
    使之高度行為所吸收，均不另論罪。又被告行使變造「李世
    明」國民身分證特種文書之目的，係為與高玉娟簽訂租賃契
    約，足認行使變造國民身分證特種文書及行使偽造私文書間
    ，有手段目的之牽連關係，為牽連犯，應依刑法第55條之規
    定，從1 較重之行使偽造私文書處斷。
(二)、次按偽造國民身分證並在其上偽造內政部公印文，依司法院
    院解字第3020號解釋文及大法官會議釋字第82號解釋，應成
    立刑法第212 條及第218 條第1 項之罪，並依同法第55條從
    一重處斷。是被告偽造駕駛執照及國民身分證，復以偽造之
    「內政部印」公印文套印在偽造之國民身分證印刷版式上，
    核其所為犯罪事實一、(二)，係犯刑法第212 條之偽造特種文
    書罪及同法第218 條第1 項之偽造公印文罪。起訴書雖未就
    被告偽造「洪國雄」國民身分證及駕駛執照之部分起訴，然
    該部分之事實，與起訴之事實間，屬於1 人犯數罪之相牽連
    案件，非起訴效力所及，而經公訴人於第一審言詞辯論終結
    前，即94年4 月14日提出補充理由書追加起訴，依刑事訴訟
    法第265 條第1 項之規定，本院自得一併審究。被告與真實
    姓名、年籍不詳綽號「安哥」之成年人就上開犯罪事實一、
    (二)之犯行，有犯意之聯絡及行為之分擔，均為共同正犯。被
    告偽造「洪國雄」之國民身分證、駕駛執照，係利用同一犯
    罪機會接續所為，侵害同1 法益，應為接續犯，屬單純1 罪
    。又被告偽造公印文與偽造「洪國雄」國民身分證特種文書
    罪間，有手段目的之牽連關係，亦為牽連犯，應依刑法第55
    條之規定，從一較重之偽造公印文處斷。至「交通部駕駛執
    照製發之章」，依69年台上字第1676號判例見解所示，「刑
    法上所稱之公印，係指表示公署或公務員資格之印信而言，
    如不足以表示公署或公務員之資格者，不得謂之公印，即為
    普通印章」。而「交通部駕駛執照製發之章」，其機關全銜
    下既綴有「駕駛執照製發之章」等字樣，並非印信條例規定
    ，由上級機關所製發之印信，以表示該機關之資格者甚明，
    非屬公印，附此敘明。
(三)、查甲基安非他命係毒品危害防制條例第2 條第2 項第2 款所
    稱之第二級毒品，是核被告犯罪事實二所為，均係犯毒品危
    害防制條例第8 條第2 項之轉讓第二級毒品罪。被告持有第
    二級毒品之低度行為應為轉讓之高度行為所吸收，不另論罪
    。被告上開多次犯行，時間緊接，方法相同，觸犯構成要件
    相同之罪名，顯係基於概括犯意所為，依連續犯規定論以1
    罪，並依法加重其刑。另被告轉讓3 次予乙○○之毒品，每
    次各1 小包，且每次均不足0.1 公克，業據被告供陳在卷，
    自未逾10公克，自毋庸依毒品危害防制條例第8 條第6 項之
    規定加重其刑，併予敘明。公訴人雖僅就被告自93年6 月間
    某日起，連續轉讓第二級毒品甲基安非他命之犯行提起公訴
    ，然檢察官就犯罪事實一部起訴者，其效力及於全部，本件
    被告犯罪事實二所為之犯罪事實，與起訴之部分，經調查後
    認有連續犯之裁判上1 罪關係，已如前述，本院自應加以審
    究。又被告上揭犯罪事實三所為，係犯毒品危害防制條例第
    4 條第2 項之運輸第二級毒品罪。被告與綽號「李仔」之人
    就運輸第二級毒品犯行，有犯意之聯絡及行為之分擔，皆為
    共同正犯。又被告利用不知情之陳俊銘駕駛計程車運輸第二
    級毒品，為間接正犯。被告所犯上開4 罪，犯意各別，行為
    不同，分論併罰。
(四)、爰審酌被告有毒品、槍砲等犯罪前科，均尚未執行完畢，有
    臺灣高等法院被告前案紀錄表在卷可按，素行非佳，明知毒
    品殘害國人身心甚鉅，竟仍受他人之託運輸第二級毒品甲基
    安非他命，數量將近1 公斤，為數非微，且多次轉讓第二級
    毒品甲基安非他命予乙○○，惡性非輕，又為避免通緝，冒
    用「李世明」之名義簽訂租賃契約，並與「安哥」共同偽造
    「洪國雄」之國民身分證、駕駛執照，不僅有損「李世明」
    、「洪國雄」本人之權益，且亦有害戶政機關及監理機關管
    理事項之正確性，實不宜寬貸，惟念其犯後坦承大部分犯行
    ，態度尚佳等一切情狀，分別量處如主文所示之刑，並定其
    應執行之刑。
四、扣案之甲基安非他命2 包（驗後合計淨重973.7 公克，空包
    裝重48.97 公克，因甲基安非他命附著於包裝上剝離不易，
    應將包裝之整體視為甲基安非他命毒品），有法務部調查局
    上開鑑定通知書1 紙附卷可參，為第二級毒品，應依毒品危
    害防制條例第18條第1 項前段之規定，不問屬於犯人與否，
    均宣告沒收銷燬之；而被告用以置放夾藏上開第二級毒品甲
    基安非他命之便當盒2 個，並無證據證明係被告所有，且未
    扣案，爰不併予宣告沒收。另扣案之偽造「洪國雄」國民身
    分證及駕駛執照各1 張，係被告所有，為本件犯罪所得之物
    ，而變造「李世明」之國民身分證影本1 張，則係被告所有
    供本件犯罪所用之物，各依刑法第38條第1 項第3 款、第2
    款之規定宣告沒收。而上開「洪國雄」國民身分證上所套印
    偽造之「內政部印」公印文1 枚因附著於偽造之國民身分證
    上而難以分離，爰不另為沒收之宣告。而被告於租賃契約書
    上所偽造之「李世明」署押4 枚、指印8 枚（1 式2 份），
    應依刑法第219 條之規定，不問屬於犯人與否，均宣告沒收
    之。至其餘在被告住處扣得之現金557,000 元、安非他命吸
    食器1 組、磅秤1 台、海洛因粉末1 包、攪拌器1 具及行動
    電話9 具等物，與本件犯行無關，業已如前述，且經被告陳
    述在卷，故不併予宣告沒收，附此敘明。
據上論斷，依刑事訴訟法第299 條第1 項前段，毒品危害防制條
例第4 條第2 項、第8 條第2 項、第18條第1 項前段，刑法第11
條、第28條、第56條、第216 條、第210 條、第212 條、第218
條第1 項、第55條、第38條第1 項第2 款、第3 款、第219 條，
罰金罰鍰提高標準條例第1 條前段，判決如主文。
本案經檢察官甲○○到庭執行職務。
中    華    民    國    95    年    1     月    13    日
                  刑事第十五庭審判長  法  官  唐照明
                                      法  官  呂憲雄
                                      法  官  陳筱蓉
以上正本證明與原本無異。
如不服本判決，應於收受送達後10日內向本院提出上訴書狀。
中    華    民    國    95    年    1     月    16    日
                                      書記官  梁瑜玲
附錄本案論罪科刑法條全文：
毒品危害防制條例第4條
製造、運輸、販賣第一級毒品者，處死刑或無期徒刑；處無期徒
刑者，得併科新臺幣一千萬元以下罰金。
製造、運輸、販賣第二級毒品者，處無期徒刑或七年以上有期徒
刑，得併科新臺幣七百萬元以下罰金。
製造、運輸、販賣第三級毒品者，處五年以上有期徒刑，得併科
新臺幣五百萬元以下罰金。
製造、運輸、販賣第四級毒品者，處三年以上十年以下有期徒刑
，得併科新臺幣三百萬元以下罰金。
製造、運輸、販賣專供製造或施用毒品之器具者，處一年以上七
年以下有期徒刑，得併科新臺幣一百萬元以下罰金。
前五項之未遂犯罰之。
毒品危害防制條例第8條
轉讓第一級毒品者，處一年以上七年以下有期徒刑，得併科新臺
幣一百萬元以下罰金。
轉讓第二級毒品者，處六月以上五年以下有期徒刑，得併科新臺
幣七十萬元以下罰金。
轉讓第三級毒品者，處三年以下有期徒刑，得併科新臺幣三十萬
元以下罰金。
轉讓第四級毒品者，處一年以下有期徒刑，得併科新臺幣十萬元
以下罰金。
前四項之未遂犯罰之。
轉讓毒品達一定數量者，加重其刑至二分之一，其標準由行政院
定之。
刑法第210條
偽造、變造私文書，足以生損害於公眾或他人者，處五年以下有
期徒刑。
刑法第212條
偽造、變造護照、旅券、免許證、特許證及關於品行、能力、服
務或其他相類之證書、介紹書，足以生損害於公眾或他人者，處
一以下有期徒刑、拘役或三百元以下罰金。
刑法第216條
行使第二百十條至第二百十五條之文書者，依偽造、變造文書或
登載不實事項或使登載不實事項之規定處斷。
刑法第218條
偽造公印或公印文者，處五年以下有期徒刑。
盜用公印或公印文，足以生損害於公眾或他人者，亦同。


司法院資訊處製作；財團法人民間司法改革基金會備份。
